臺灣高等法院臺南分院刑事判決　　　　 94年度上易字第542號
上　訴　人
即　被　告　子○○
　　　　　　　　　　現於臺灣臺南監獄
上列上訴人因竊盜案件，不服臺灣臺南地方法院94年度簡上字第
54號中華民國94年8月12日第一審判決（起訴案號：臺灣臺南地
方法院檢察署93年度偵字第12417號，併辦案號：臺灣臺南地方
法院檢察署94年度偵字第2421、4330、6375號、臺灣高雄地方法
院檢察署94年度偵字第14126號），提起上訴，本院依簡式審判
程序判決如下：
    主  文
原判決撤銷。
子○○共同連續竊盜，處有期徒刑壹年陸月。
    事  實
一、子○○意圖為自己不法之所有，並基於概括之犯意，或獨自
    一人或與陳建志（61年7月20日出生，另經原審另案審理）
    共同基於犯意之聯絡，連續於附表所示之時、地，以附表所
    示之方法，連續竊得如附表所示被害人之財物（犯罪時間、
    地點、單獨或共犯、犯罪手法、所得財物及被害人，均如附
    表編號一至十二所示）。嗣經警分別於附表所示時地查獲，
    而知悉上情。
二、案經臺南縣警察局永康分局報告臺灣臺南地方法院檢察署檢
    察官聲請簡易判決處刑，及臺南縣警察局永康分局報告臺灣
    臺南地方法院檢察署及臺南縣警察局永康分局移送臺灣臺南
    地方法院檢察署呈請臺灣高等法院檢察署檢察長核轉臺灣高
    雄地方法院檢察署檢察官函送併案審理。
    理  由
甲、程序方面：
    本件被告於本院準備程序及審判期日均為認罪之表示，並經
    本院裁定適用簡式審判程序，則依刑事訴訟法第二百七十三
    條之二規定，本件証據之調查，不受同法不受第一百五十九
    條第一項、第一百六十一條之二、第一百六十一條之三、第
    一百六十三條之一及第一百六十四條至第一百七十條規定之
    限制，合先敘明。
乙、實體方面：
一、上揭被告如何單獨或與另案被告陳建志共同竊取財物得手等
    事實，業據被告供承不諱，核與另案被告陳建志於警、偵訊
    時供述之情節相符，並經證人林雅雯於警詢、偵查中，證人
    即目擊者侯燦輝、證人即被害人庚○○、己○○、乙○○、
    癸○○、丙○○、丁○○、甲○○○、寅○○、辛○○、壬
    ○○、戊○○、丑○○等於警詢中指証甚詳。並有扣押書二
    紙、贓物認領保管單四紙、現場照片三十七幀、臺南縣警察
    局車輛尋獲電腦輸入單二紙、刑案現場測繪圖六張等在卷可
    稽，足認被告上開自白，核與事實相符，堪予採信，本件事
    證明確，被告連續竊盜之犯行，堪以認定。
二、核被告所為，係犯刑法第三百二十條第一項之竊盜罪。被告
    與另案被告陳建志就附表編號二之竊盜犯行，彼此間有犯意
    之聯絡及行為之分擔，均為共同正犯。被告先後多次竊盜犯
    行，時間緊接，所犯係構成要件相同之罪名，顯係基於概括
    之犯意反覆為之，應依刑法第五十六條連續犯之規定論以一
    罪，並加重其刑。另臺灣臺南地方法院檢察署檢察官九十四
    年度偵字第二四二一、四三三○、六三七五號及臺灣高雄地
    方法院檢察署九十四年度偵字一四一二六號移送併辦部分即
    附表編號一、三至十二部分之竊盜犯行，雖未據公訴人提起
    公訴，惟此部分犯行與業經起訴論罪部分即附表編號二所示
    之犯行，有連續犯之裁判上一罪關係，已如上述，且據檢察
    官函請併案審理，本院自得併予審理。又按連續犯係裁判上
    一罪，其刑罰權亦屬單一，無從分割，故其中一部分行為，
    既已被偵查機關發覺，雖在司法機關訊問中被告陳述其未發
    覺之部分犯罪行為，僅能謂為自白，並不符合刑法第六十二
    條之規定，而認對全部犯罪有自首之效力，予以減輕其刑，
    最高法院八十一年度臺上字第四七○三號判決可資參照。查
    被告雖於九十四年四月十六日經警通知到警局調查竊盜案件
    時，以及於九十四年五月十八日因另案通緝經警查獲時，主
    動供出如附表編號七至編號十以及編號十二之竊盜犯行，然
    此部分既與被告其餘已經偵察機關發覺之竊盜犯行有連續犯
    之裁判上一罪關係，揆諸上揭之說明，自不得認被告就該部
    分自白之犯罪符合自首之規定，而依法減輕其刑，併予敘明
    。
三、原審以被告罪證明確，而予論罪科刑，固非無見。但查：「
    犯罪習慣」與「連續犯」不同，必須有具體之事實，足資證
    明行為人有犯罪之惡習及慣行，始能認有犯罪習慣。而連續
    犯則係指基於一個概括之犯意，連續犯同一之罪名而言。前
    者係一種犯罪之習性，後者係一種犯罪之態樣，二者有別，
    故有犯罪習慣並非當然為連續犯，而連續犯亦不能當然認為
    有犯罪習慣。原判決理由欄雖認被告有犯罪之習慣，而諭知
    強制工作，然於判決事實欄就被告究有何犯罪之惡習及慣行
    ，並未詳予認定致事實與理由矛盾，顯有未當。(二)再本件被
    告雖於附表所示約六個月內連續竊盜12次，然除本件外，被
    告前尚無因犯竊盜罪經法院判決確定執行在案，則被告是否
    有犯罪之習慣，尚非無疑，原審據以認定被告有犯罪之習慣
    ，亦有未當。被告上訴以原審諭知強制工作顯屬過重等語，
    而指摘原判決不當，為有理由，應由本院予以撤銷改判。爰
    審酌被告年輕力壯且四肢健全，竟不圖尋找正當工作賺取生
    活所需，而貪圖不法利益偷取他人財物，且屢次經警查獲仍
    一再犯案，顯見其法紀觀念淡薄，惟其每次竊盜所得非鉅，
    犯後亦坦承犯行，態度良好，尚知所悔悟等一切情狀，量處
    如主文第二項所示之刑，以資懲儆。另被告子○○供附表編
    號四犯罪用之機車鑰匙一支，雖係被告子○○所有，惟已丟
    棄，又未經扣案，為避免沒收執行之困難，爰不宣告沒收。
    又被告雖於附表所示約六個月內連續竊盜12次，然除本件外
    ，被告前尚無因犯竊盜罪經法院判決確定執行在案，本件尚
    無証據足証被告有何犯罪之惡習及慣行，爰不另為強制工作
    之諭知。
四、至於被告另涉於九十三年十一月十日上午九時許，在臺南縣
    永康市○○路三六一號前，向屋內不認識之王德勝借用機車
    ，因遭王德勝拒絕後，乃竊取其所有之車號ＮＤＧ─○六五
    號重機車，得手後逃逸一節（即原臺灣臺南地方法院檢察署
    九十四年度偵字第一六○四號併辦部分），經訊據被告堅詞
    否認有竊盜之犯意，辯稱其僅借用該機車，事後已主動交還
    被害人王德勝等語。且查被告雖未經被害人即車主王德勝同
    意，即逕於案發當日上午九時許騎乘上開機車離去，然被告
    事後主動於同日下午一時許將上開機車騎回原處停放，業據
    證人即被害人王德勝於警詢時及原審審理時證述甚詳；復稽
    之被告於騎駛上開機車前，事前確有向証人王德勝表示借用
    上開機車之事實，亦為證人王德勝於原審審理時證明在卷，
    足認被告騎乘該機車並無「為自己不法所有之意圖」甚明，
    被告雖未徵得証人王德勝同意，即擅自騎乘該機車，但與刑
    法第320條第1項之竊盜罪之構成要件尚有未合，自難認被告
    有何竊盜之犯行，此部分亦經原審退回檢察官另行偵結，併
    此敘明。
據上論結，應依刑事訴訟法第369條第1項前段、第364條、第299
條第1項前段、第273條之1第1項，刑法第28條、第56條、第320
條第1項，罰金罰鍰提高標準條例第1條前段，判決如主文。
本案經檢察官張太龍到庭執行職務。
中　　華　　民　　國　　94　　年　　12　　月　　14　　日
                  刑事第四庭    審判長法　官　吳志誠
                                      法　官　蔡美美
                                      法　官　陳珍如
以上正本證明與原本無異。
不得上訴。
　　　　　　　　　　　　　　　　　　　書記官  岑　玢
中　　華　　民　　國　　94　　年　　12　　月　　14　　日
附錄：本判決論罪科刑法條
刑法第320條第1項：
意圖為自己或第三人不法之所有，而竊取他人之動產者，為竊盜
罪，處五年以下有期徒刑、拘役或五百元以下罰金。
附表：
┌──┬────┬────┬────┬─────┬───┬──────┐
│編號│犯罪時間│犯罪地點│犯罪手法│犯罪所得  │被害人│備註        │
├──┼────┼────┼────┼─────┼───┼──────┤
│一  │九十三年│臺南縣永│一人徒手│電纜線一卷│庚○○│得手後欲離去│
│    │十一月二│康市八德│搬運。  │（長約五十│      │之際，被管理│
│    │十二日下│街五十五│        │米，價值約│      │員侯燦輝發現│
│    │午二時許│巷旁電線│        │八千元）及│      │，而將贓物放│
│    │        │桿      │        │電焊線四卷│      │在原地逃離現│
│    │        │        │        │（長的三卷│      │場 。       │
│    │        │        │        │，各約一百│      │            │
│    │        │        │        │米、價值八│      │            │
│    │        │        │        │千元；短的│      │            │
│    │        │        │        │一卷，約二│      │            │
│    │        │        │        │十米、價值│      │            │
│    │        │        │        │約一千元）│      │            │
├──┼────┼────┼────┼─────┼───┼──────┤
│二  │九十三年│臺南縣永│與陳建志│鐵柱二支（│己○○│得手後欲離去│
│    │十一月二│康市龍埔│共同徒手│長約三公尺│      │時，於同日下│
│    │十九日下│街五一九│搬運。  │，重各約五│      │午二時三十分│
│    │午二時二│號（聲請│        │十公斤，價│      │許，在臺南縣│
│    │十分許  │書誤載為│        │值約三千元│      │永康市○○街│
│    │        │臺南縣永│        │）        │      │與四維街口為│
│    │        │康市龍埔│        │          │      │巡邏員警發現│
│    │        │街與四維│        │          │      │而查獲。    │
│    │        │街口）  │        │          │      │            │
├──┼────┼────┼────┼─────┼───┼──────┤
│三  │九十四年│臺南縣永│子○○一│鐵片五十片│乙○○│得手後欲離去│
│    │二月三日│康市龍潭│人徒手搬│（約六十二│      │時，當場為巡│
│    │晚上十一│里中山北│運。    │公斤，價值│      │邏員警查獲。│
│    │時四十分│路三二一│        │約六千元）│      │            │
│    │許      │巷十七號│        │          │      │            │
│    │        │工廠    │        │          │      │            │
├──┼────┼────┼────┼─────┼───┼──────┤
│四  │九十四年│臺南縣永│用自備鑰│ＬＵＪ－八│癸○○│得手後供己代│
│    │二月八日│康市大勇│匙開啟機│九二號重機│      │步之用，於九│
│    │早上八時│街一三五│車後騎駛│車一台（價│      │十四年二月十│
│    │許至同年│巷二十七│（鑰匙已│值約三千元│      │一日晚上八時│
│    │月九日上│號旁空地│丟棄）。│）        │      │二十分許，為│
│    │午九時三│        │        │          │      │警於臺南縣永│
│    │十分許間│        │        │          │      │康市○○路一│
│    │某時    │        │        │          │      │段與舒邁樂加│
│    │        │        │        │          │      │油站間查獲  │
├──┼────┼────┼────┼─────┼───┼──────┤
│五  │九十四年│臺南縣永│一人徒手│鐵條五十支│丙○○│得手後欲離去│
│    │二月十一│康市國民│搬運。  │（價值約五│      │時，於九十四│
│    │日晚上八│路「凡人│        │千元）    │      │年二月十一日│
│    │時許    │居」工地│        │          │      │晚上八時二十│
│    │        │        │        │          │      │分許，為警於│
│    │        │        │        │          │      │臺南縣永康市│
│    │        │        │        │          │      │富強路一段與│
│    │        │        │        │          │      │舒邁樂加油站│
│    │        │        │        │          │      │間查獲      │
├──┼────┼────┼────┼─────┼───┼──────┤
│六  │九十四年│臺南縣永│侵入林寶│車輪鋼圈二│丁○○│得手後以三百│
│    │二月十四│康市中山│發之修車│個（價值約│      │元代價變賣花│
│    │日下午一│北路六六│廠（侵入│八千元）  │      │用          │
│    │時許    │二號    │建築物部│          │      │            │
│    │        │        │分未具告│          │      │            │
│    │        │        │訴），一│          │      │            │
│    │        │        │人徒手搬│          │      │            │
│    │        │        │運      │          │      │            │
├──┼────┼────┼────┼─────┼───┼──────┤
│七  │九十四年│臺南縣永│侵入王陳│三袋半成品│王陳麗│得手後以五百│
│    │二月二十│康市鹽行│麗珠之住│鐵管（約一│珠    │元代價變賣花│
│    │七日（移│路二十二│宅（侵入│百公斤，價│      │用，嗣於九十│
│    │送併辦意│巷九號  │住宅部分│值約四千五│      │四年四月十六│
│    │旨書誤載│        │未具告訴│百元）    │      │日經警通知後│
│    │為二月二│        │），一人│          │      │，自動到警局│
│    │日）下午│        │徒手搬運│          │      │自白犯行。  │
│    │一時許  │        │        │          │      │            │
├──┼────┼────┼────┼─────┼───┼──────┤
│八  │九十四年│臺南縣永│一人徒手│鐵條二十餘│寅○○│得手後以約三│
│    │四月初某│康市八德│搬運。  │支（約五十│      │百元之代價變│
│    │日上午十│街八十八│        │公斤，價值│      │賣花用。並於│
│    │時許    │巷十二號│        │約八百元）│      │九十四年五月│
│    │        │旁空地  │        │          │      │十八日中午十│
│    │        │        │        │          │      │二時許在其位│
│    │        │        │        │          │      │於臺南縣永康│
│    │        │        │        │          │      │市○○路○段│
│    │        │        │        │          │      │一三七八號住│
│    │        │        │        │          │      │處前因另案毒│
│    │        │        │        │          │      │品案件通緝，│
│    │        │        │        │          │      │經警查獲後自│
│    │        │        │        │          │      │白此部分犯行│
│    │        │        │        │          │      │。          │
├──┼────┼────┼────┼─────┼───┼──────┤
│九  │九十四年│臺南縣永│侵入莊永│不鏽鋼鐵門│辛○○│得手後以約三│
│    │四月六日│康市永大│全住宅（│一個（價值│      │百元代價變賣│
│    │上午十時│路二段八│侵入住宅│約一千元）│      │花用，嗣於九│
│    │許      │八○號  │部分未具│          │      │十四年四月十│
│    │        │        │告訴），│          │      │六日經警通知│
│    │        │        │一人徒手│          │      │後，自動到警│
│    │        │        │行竊。  │          │      │局自白犯行。│
├──┼────┼────┼────┼─────┼───┼──────┤
│十  │九十四年│臺南縣永│侵入許保│啞鈴二支（│壬○○│得手後以約一│
│    │四月十日│康市中山│教住宅內│價值約二百│      │百元代價變賣│
│    │下午一時│路三八三│（侵入住│元）      │      │花用，嗣於九│
│    │許      │巷（聲請│宅部分未│          │      │十四年四月十│
│    │        │併案意旨│具告訴）│          │      │六日經警通知│
│    │        │書誤載為│，一人徒│          │      │後，自動到警│
│    │        │二八三巷│手行竊。│          │      │局自白犯行。│
│    │        │）二弄一│        │          │      │            │
│    │        │號      │        │          │      │            │
├──┼────┼────┼────┼─────┼───┼──────┤
│十一│九十四年│臺南縣永│侵入施文│鑄鐵五塊（│戊○○│得手後以三百│
│    │四月十三│康市竹林│斌住宅（│約五十公斤│      │元代價變賣花│
│    │日上午八│街十四巷│侵入住宅│，價值約二│      │用，嗣於九十│
│    │時四十二│十號    │部分未具│千五百元）│      │四年四月十六│
│    │分許    │        │告訴），│          │      │日經警通知後│
│    │        │        │一人徒手│          │      │，自動到警局│
│    │        │        │行竊。  │          │      │供承。      │
├──┼────┼────┼────┼─────┼───┼──────┤
│十二│九十四年│臺南縣永│一人徒手│鐵條十二支│丑○○│得手後以三百│
│    │四月十八│康市鹽洲│搬運。  │（約五十公│      │五十元之代價│
│    │日中午十│里鹽行路│        │斤，價值約│      │變賣花用。並│
│    │二時許  │一四六巷│        │九百元）  │      │於九十四年五│
│    │        │六弄四十│        │          │      │月十八日中午│
│    │        │七號對面│        │          │      │十二時許在其│
│    │        │空地    │        │          │      │位於臺南縣永│
│    │        │        │        │          │      │康市○○路二│
│    │        │        │        │          │      │段一三七八號│
│    │        │        │        │          │      │住處前，因另│
│    │        │        │        │          │      │案毒品案件通│
│    │        │        │        │          │      │緝，經警查獲│
│    │        │        │        │          │      │後自白此部分│
│    │        │        │        │          │      │犯行。      │
└──┴────┴────┴────┴─────┴───┴──────┘
